臺灣嘉義地方法院刑事判決　　　　　　 96年度簡上字第138號
上　訴　人
即　被　告　甲○○
上列上訴人即被告因賭博案件，不服本院朴子簡易庭96年度朴簡
字第124號中華民國96年4月30日第1審判決（聲請簡易判決處刑
案號：臺灣嘉義地方法院檢察署96年度偵字第1778號），本院管
轄之第2審合議庭判決如下：
    主  文
原判決撤銷。
甲○○意圖營利，聚眾賭博，處有期徒刑參月，如易科罰金，以
新臺幣壹仟元折算壹日。減為有期徒刑壹月又拾伍日，如易科罰
金，以新臺幣壹仟元折算壹日。緩刑貳年。扣案傳真機壹台、錄
音機壹台及簽注單伍張，均沒收。
    事  實
一、甲○○意圖營利，基於供給賭博場所及聚眾賭博之犯意，自
    民國96年1月上旬某日起至同年2月11日止，在嘉義縣朴子市
    ○○路170號住處，經營六合彩簽賭站，於屋內裝設市內電
    話機及傳真機，以如附表所示之賭博方式，聚集不特定人下
    注簽賭香港六合彩。經警於96年2月13日下午5時許，搜索上
    址，扣得其所有供簽賭所用之電話傳真機1臺、錄音機1臺及
    簽注單5張等物而查獲。
二、案經嘉義縣警察局移請臺灣嘉義地方法院檢察署檢察官聲請
    簡易判決處刑。
    理  由
一、上列犯罪事實，業經被告甲○○坦白承認，並有搜索扣押筆
    錄1份在卷可稽，以及電話傳真機1臺、錄音機1臺及簽注單
    5張等物扣案可憑。被告自白核與事實相符，應堪認定。
二、核被告所為，係犯刑法第266條第1項前段之賭博罪及同法第
    268 條前段之意圖營利供給賭博場所、同條後段之意圖營利
    聚眾賭博等罪嫌。其於當期六合彩開獎前多次供人簽賭下注
    之接續行為，均係當次意圖營利供給賭博場所、意圖營利聚
    眾賭博犯行之一部行為，於每次開獎前接續行為中之意圖營
    利供給賭博場所、意圖營利聚眾賭博，均係基於1個賭博犯
    意之決定，係達成同一犯罪之各個舉動，故所犯3罪間，係1
    行為觸犯數罪名之想像競合犯，應依刑法第55條從情節較重
    之意圖營利聚眾賭博罪處斷。又行為人基於概括犯意，在密
    切接近之一定時、地持續實行之複次行為，倘依社會通念，
    於客觀上認為符合1個反覆、延續性之行為觀念者，於刑法
    評價上，即應僅成立1罪。學理上所稱「集合犯」之職業性
    、營業性或收集性等具有重複特質之犯罪均屬之，例如經營
    、從事業務、收集、販賣、製造、散布等行為概念者是。是
    被告提供上開賭博場所，聚集不特定賭客簽賭六合彩下注與
    自己對賭，藉此牟利，迄被查獲為止，其主持多次賭博行為
    ，本質上具有反覆性，於刑法評價上，均應認係集合多次犯
    罪行為而成立獨立犯罪型態之「集合犯」，為包括一罪，應
    僅成立1罪。公訴人雖未引用刑法第266條第1項之賭博條文
    ，惟於事實欄已載有被告賭博之事實，此部分業已起訴，本
    院自應加以裁判。又查被告於96年1月上旬某日起至同年2月
    11日止犯前開賭博罪，其犯罪時間，在96年4月24日以前，
    所犯上開之罪，復無不得減刑之例外情形，自合於中華民國
    96年罪犯減刑條例第2條第1項第3款之規定，應予減刑。
三、原審以被告之犯行，事證明確，予以論罪科刑，固非無見。
    惟查: 原判決宣示後，中華民國96年罪犯減刑條例業經立法
    院於96年6月15日三讀通過，並自96年7月16日施行，原審未
    及引用該條例之規定，就被告之宣告刑予以減刑，自有未洽
    。雖被告上訴，並無理由，惟原判決既有上開可議之處，自
    應由本院予以撤銷改判。爰審酌被告尚無前科之素行、國中
    肄業之智識程度，被告經營賭博之規模、對社會善良風俗產
    生不良影響，以及犯罪後坦承犯行之態度等一切情狀，量處
    如主文所示之刑，並諭知易科罰金之折算標準。扣案之電話
    傳真機1臺、錄音機1臺等物，為被告所有供犯意圖營利聚眾
    賭博罪所用之物，應依刑法第38條第1項第2款之規定宣告沒
    收；扣案簽注單5張乃當場賭博之器具，應依刑法第266條第
    2  項規定，不問屬於犯人與否，沒收之。又被告係於96年1
    月上旬某日起至同年2月11日止犯賭博罪，犯罪時間在96年4
    月24日以前，合於減刑條件，爰依中華民國96年罪犯減刑條
    例第2條第1項第3款、第7條、第9條規定，減為有期徒刑1月
    又15日，並諭知易科罰金之折算標準。
    又前開沒收之諭知部分，不在減刑範圍內，仍應依法執行沒
    收，附此敘明。
四、另查上訴人前未曾受有期徒刑以上刑之宣告，有臺灣嘉義地
    方法院檢察署刑案資料查註紀錄表及台灣高等法院被告全國
    前案紀錄表各1份附卷可稽，其因一時失慮，偶罹刑典，經
    此刑之宣告後，應知警惕而無再犯之虞，且上訴人業向財團
    法人天主教會嘉義教區附設嘉義縣私立聖心教養院捐款新台
    幣45,000元，有郵政劃撥儲金存款收據1紙附卷可稽，本院
    認其所受宣告之刑，以暫不執行為適當，本院爰依刑法第74
    條第1項第1款之規定，就上訴人所受宣告之有期徒刑，併予
    宣告緩刑2年，以啟自新。
據上論結，應依刑事訴訟法第455條之1第1項、第3項、第369條
第1項前段、第364條、第299條第1項前段，刑法第266條第1項、
第2項、第268條、第55條、第41條第1項前段、第38條第1項第2
款、第74條第1項第1款，刑法施行法第1條之1第1項、第2項前段
，中華民國96年罪犯減刑條例第2條第1項第3款、第7條、第9條
，判決如主文。
本案經檢察官邱美英到庭執行職務
中　　華　　民　　國　　96　　年　　7 　　月　　26　　日
                  刑事第四庭審判長法  官  蔡憲德
                                  法  官  吳育霖
                                  法　官　王慧娟
上列正本證明與原本無異。
本件不得上訴。
中　　華　　民　　國　　96　　年　　7 　　月　　26　　日
                              　　書記官　黃子祝
附錄法條：
中華民國刑法第266條
在公共場所或公眾得出入之場所賭博財物者，處 1 千元以下罰金
。但以供人暫時娛樂之物為賭者，不在此限。
當場賭博之器具與在賭檯或兌換籌碼處之財物，不問屬於犯人與
否，沒收之。
中華民國刑法第268條
意圖營利，供給賭博場所或聚眾賭博者，處 3 年以下有期徒刑，
得併科 3 千 元以下罰金。
附表：
┌──┬───┬───────────────────┐
│編號│ 俗稱 │              賭博方式                │
├──┼───┼───────────────────┤
│ 1  │二星  │設01至49之2位數號碼共49個，每支簽選2個│
│    │      │號碼，核對當期香港六合彩開獎6個號碼， │
│    │      │對中2個號碼始為中獎，賭客每簽1支為100 │
│    │      │元，經打折後甲○○實收80元，簽中者由陳│
│    │      │涼家以每支100元乘57倍計算給付彩金（即 │
│    │      │5,700元），未簽中者，賭資悉歸甲○○所 │
│    │      │有。                                  │
├──┼───┼───────────────────┤
│ 2  │三星  │設01至49之2位數號碼共49個，每支簽選3個│
│    │      │號碼，核對當期香港六合彩開獎6個號碼， │
│    │      │對中3個號碼始為中獎，賭客每簽1支為100 │
│    │      │元，經打折後甲○○實收80元，簽中者由陳│
│    │      │涼家以每支100元乘570倍計算給付彩金（即│
│    │      │5萬7,000元），未簽中者，賭資悉歸甲○○│
│    │      │所有。                                │
├──┼───┼───────────────────┤
│ 3  │四星  │設01至49之2位數號碼共49個，每支簽選4個│
│    │      │號碼，核對當期香港六合彩開獎6個號碼， │
│    │      │對中4個號碼始為中獎，賭客每簽1支為100 │
│    │      │元，經打折後甲○○實收80元，簽中者由陳│
│    │      │涼家以每支100元乘7,000倍計算給付彩金（│
│    │      │即70萬元），未簽中者，賭資悉歸甲○○所│
│    │      │有。                                  │
└──┴───┴───────────────────┘
